臺灣彰化地方法院刑事判決　　　　　　　94年度易字第1340號
公　訴　人　臺灣彰化地方法院檢察署檢察官
被　　　告　乙○○
上列被告因毀損案件，經檢察官聲請以簡易判決處刑（94年度偵
字第6620號），本院彰化簡易庭認不得以簡易判決處刑（94年度
彰簡字第855 號），簽移本院刑事庭改依通常程序審理，被告於
本院準備程序中就被訴事實為有罪之陳述，經本院合議庭裁定改
依簡式審判程序審理，判決如下：
    主  文
乙○○以強暴使人行無義務之事，處拘役拾日，如易科罰金，
以佰元折算壹日。
    事  實
一、乙○○於民國94年7 月4 日晚上8 時50分許，駕駛車牌號碼
    LM—7290號自小客車，沿國道1 號公路由南向北方向行駛，
    行駛至彰化交流道前數公里處時，因與甲○○所駕駛車牌號
    碼7416—DV號自小客車發生超車之糾紛，乃心生不滿，竟於
    當日晚上8 時58分許，在國道1 號公路201 公里北向處（彰
    化縣轄內），利用該處因靠近彰化交流道，車流略有回堵造
    成塞車，致甲○○所駕駛之自小客車車速因此減慢準備停車
    而尚未停止之際，乙○○即將自己所駕駛之自小客車強行超
    車至甲○○所駕駛之自小客車前方並煞停，阻攔甲○○駕駛
    自小客車繼續前進，而以此施強暴之方式，使甲○○行無義
    務之事；待甲○○迫於形勢停車於外側車道後，乙○○隨即
    手持鐵棍（未扣案）下車，並以之砸毀甲○○所駕駛之上開
    自小客車左側車窗（毀損部分業經撤回告訴）。
二、案經被害人甲○○訴由國道公路警察局第三警察隊報請臺灣
    彰化地方法院檢察署檢察官偵查後聲請以簡易判決處刑。
    理  由
一、被告乙○○於準備程序中，先就前揭犯罪事實為有罪之陳述
    ，且所犯係死刑、無期徒刑、最輕本刑為3 年以上有期徒刑
    以外之罪，經本院合議庭依刑事訴訟法第273 條之1 第1 項
    之規定，裁定由法官一人獨任進行簡式審判程序，合先敘明
    。
二、上開犯罪事實，業據被告迭於檢察官偵訊及本院審理時坦承
    不諱，核與證人即告訴人甲○○、證人洪宗熙於警詢中之證
    述情節相符，復有車輛受損照片4 幀、和解書1 份附卷可稽
    ，足徵被告之自白與事實相符，堪予採信，本件事證明確，
    被告犯行洵堪認定。
三、按刑法第304 條第1 項之強制罪，所謂「以強暴、脅迫使人
    行無義務之事或妨害人行使權利者」，其強暴、脅迫之對象
    係以「人」為要件（最高法院85年度台非字第356 號判決意
    旨參照）。再按刑法第304 條第1 項之強制罪，所謂「妨害
    人行使權利者」，係指法律上或契約上得享有之權利而言。
    另按刑法第304 條第1 項之強制罪，本係以強暴、脅迫等情
    事在內，故縱其所為，合於刑法第305 條恐嚇危害安全之情
    形，仍應視為強制罪之部分行為，不另論以恐嚇危害安全罪
    （最高法院90年度台上字第5409、5199號判決意旨參照）。
    故核被告所為，係犯刑法第304 條第1 項之以強暴使人行無
    義務之事罪。檢察官於起訴犯罪事實中業已載明被告將甲○
    ○攔下之事實，雖就本條之罪名於論罪時漏未記載，惟起訴
    之犯罪事實既已就此犯行加以論述，自應由本院依法適用正
    確之法條，附此敘明。爰審酌被告並無前科，素行尚稱良好
    、其犯罪之動機、目的竟僅係為逞自己之兇惡即隨意攔車，
    目無法紀、手段非屬平和、隨意攔車砸車之行為對社會治安
    所生危害之程度甚巨及被告犯罪後坦承犯行態度尚屬良好，
    復業已尋求被害人之諒解達成和解（有和解書1 紙附卷可憑
    ）等一切情狀，量處如主文所示之刑，並諭知易科罰金之折
    算標準，以示懲儆。至未扣案之鐵棍1 支，係被告工作之工
    地的材料，非其所有，已在當天到工地施工時使用掉了乙節
    ，業經被告供承在卷，又非屬違禁物，核與沒收之要件不符
    ，爰不予宣告沒收之，併此敘明。
四、至公訴意旨另以：被告乙○○基於毀損之犯意，手持鐵棍搗
    毀告訴人甲○○所駕駛之上開自小客車左側車窗，因認被告
    另涉犯有刑法第354 條之毀損罪嫌等語。按告訴乃論之罪，
    告訴人於第一審辯論終結前得撤回其告訴，又告訴經撤回者
    ，應諭知不受理之判決，並得不經言詞辯論為之，刑事訴訟
    法第238 條第1 項、第303 條第3 款、第307 條分別定有明
    文。查本件被告乙○○因毀損案件，經檢察官提起公訴，認
    被告係觸犯刑法第354 條之毀損罪嫌，依同法第357 條規定
    ，須告訴乃論。茲據告訴人於94年10月27日向本院具狀撤回
    告訴，有聲請撤回告訴狀1 份在卷為憑，揆諸首揭說明，原
    應諭知被告此部分為不受理之判決，惟此部分之事實，與前
    開判決有罪部分之犯罪事實，有方法結果之牽連犯裁判上一
    罪之關係，爰不另為不受理諭知，併此敘明。
據上論斷，應依刑事訴訟法第452 條、第273 條之1 第1 項、第
299 條第1 項前段，刑法第304 條第1 項、第41條第1 項前段，
罰金罰鍰提高標準條例第1條前段、第2條，判決如主文。
本案經檢察官鮑慧忠到庭執行職務。
中　　華　　民　　國　　94　　年　　11　　月　　28　　日
                  刑事第一庭    法  官  吳永梁
以上正本證明與原本無異。
如不服本判決，應於判決送達後10日內，向本院提出上訴狀（須
附繕本）。
告訴人或被害人對於判決如有不服具備理由請求檢察官上訴者，
其上訴期間之計算係以檢察官收受判決正本之日期為準。
中　　華　　民　　國　　94　　年　　11　　月　　29　　日
                                書記官  陳美敏
附錄本案論罪科刑法條全文
中華民國刑法第304條
以強暴、脅迫使人行無義務之事或妨害人行使權利者，處3 年以
下有期徒刑、拘役或300 元以下罰金。
前項之未遂犯罰之。
